---
title: "Facebook粉絲團分析（分析專頁名稱朱立倫）"
output: github_document
---

分析朱立倫粉絲團資料，資料分析區間為2016/01/01至2016/04/09貼文分析

```{r results='hide',message=FALSE, warning=FALSE}
if (!require('Rfacebook')){
    install.packages("Rfacebook")
    library(Rfacebook)
}
```

## 讀取朱立倫粉絲團資料

```{r echo=T}
token<-'CAACEdEose0cBANn5pL5P2QDRqZCwheBhHUjCDmYBSlP5tJFmiOS4sRH9bN3eNnADNlBOfdk43Vt7PCebU7R1Jx8Q6JH8fHx0FtYFyEK91bhx9erxhGsMasyIRZCZAUZB6p28lE3tUIih8NWAMoZC2nYo9Hj6K60y1Vg3mZAUlVLsbm87mZAIZChhIy9zPmWRYYCQjZAe8dJlIjgZDZD'
totalPage<-NULL
lastDate<-Sys.Date()
DateVectorStr<-as.character(seq(as.Date("2016-01-01"),lastDate,by="5 days"))
for(i in 1:(length(DateVectorStr)-1)){
    tempPage<-getPage("llchu", token,
                      since = DateVectorStr[i],until = DateVectorStr[i+1])
    totalPage<-rbind(totalPage,tempPage)
}
nrow(totalPage)
```

2016/01/01至2016/04/09朱立倫粉絲團一共有129篇文章

## 每日發文數分析
分析朱立倫粉絲團每天的發文數

```{r}
totalPage$datetime <- as.POSIXct(totalPage$created_time, 
                                 format = "%Y-%m-%dT%H:%M:%S+0000", 
                                 tz = "GMT") #2016-01-16T15:05:36+0000
totalPage$dateTPE <- format(totalPage$datetime, "%Y-%m-%d", 
                            tz = "Asia/Taipei") #2016-01-16
totalPage$weekdays <-weekdays(as.Date(totalPage$dateTPE))
PostCount<-aggregate(id~dateTPE,totalPage,length)
library(knitr)
kable(head(PostCount[order(PostCount$id,decreasing = T),]))
```

01/16 是總統大選，所以前幾天的發文數較高

03/20 新北市的活動較多"萬金石馬拉松"、"新北市美術家雙年展"、HBL籃球賽

## 每日likes數分析
分析朱立倫粉絲團每天的likes數

```{r}
totalPage$datetime <- as.POSIXct(totalPage$created_time, 
                                 format = "%Y-%m-%dT%H:%M:%S+0000", 
                                 tz = "GMT") #2016-01-16T15:05:36+0000
totalPage$dateTPE <- format(totalPage$datetime, "%Y-%m-%d", 
                            tz = "Asia/Taipei") #2016-01-16
totalPage$weekdays <-weekdays(as.Date(totalPage$dateTPE))
LikesCount<-aggregate(likes_count~dateTPE,totalPage,mean)
library(knitr)
kable(head(LikesCount[order(LikesCount$likes_count,decreasing = T),]))
```

01/16 總統大選，落選的文章讚數有13萬，但同天有另一篇只有3萬讚的貼文，使得讚數被平均了

02/06 台南地震，有許多人為台南加油打氣，但也有不少造口業的

## 每日comments數分析
分析朱立倫粉絲團每天的comments數

```{r}
totalPage$datetime <- as.POSIXct(totalPage$created_time, 
                                 format = "%Y-%m-%dT%H:%M:%S+0000", 
                                 tz = "GMT") #2016-01-16T15:05:36+0000
totalPage$dateTPE <- format(totalPage$datetime, "%Y-%m-%d", 
                            tz = "Asia/Taipei") #2016-01-16
totalPage$weekdays <-weekdays(as.Date(totalPage$dateTPE))
CommentCount<-aggregate(comments_count~dateTPE,totalPage,mean)
library(knitr)
kable(head(CommentCount[order(CommentCount$comments_count,decreasing = T),]))
```

01/16 由於總統大選的落選與對周子瑜事件的不滿，使得留言數很多

01/15 的拉票貼文較多，使得留言數被平均了

## 每日shares數分析
分析朱立倫粉絲團每天的shares數

```{r}
totalPage$datetime <- as.POSIXct(totalPage$created_time, 
                                 format = "%Y-%m-%dT%H:%M:%S+0000", 
                                 tz = "GMT") #2016-01-16T15:05:36+0000
totalPage$dateTPE <- format(totalPage$datetime, "%Y-%m-%d", 
                            tz = "Asia/Taipei") #2016-01-16
totalPage$weekdays <-weekdays(as.Date(totalPage$dateTPE))
SharesCount<-aggregate(shares_count~dateTPE,totalPage,mean)
library(knitr)
kable(head(SharesCount[order(SharesCount$shares_count,decreasing = T),]))
```

01/15 因為周子瑜事件，許多不滿一直執政黨對這件事情處理態度的人留言謾罵，並且分享了這篇文章

比同天的"明天，我們需要你，投下這一票"之類的拉票貼文分享數要高出許多